臺灣新竹地方法院宣示判決筆錄　　　　　 96年度易字第290號
公　訴　人　臺灣新竹地方法院檢察署檢察官
被　　　告　己○○
　　　　　　　　　　（
指定辯護人　王彩又律師
被　　　告　乙○○
　　　　　　丙○○
　　　　　　　　　　　巷2號2.
上　一　人
指定辯護人　本院公設辯護人　甲○○
上列被告等因竊盜案件，檢察官提起公訴（96年度偵緝字第238
號、96年度偵字第1659、2861、2870、2871號）後，聲請改依協
商程序而為判決，本院於中華民國96年7月9日下午5時在本院刑
事第9法庭宣示判決，出席職員如下：
法官起立朗讀判決主文、犯罪事實要旨、處罰條文及告以上訴限
制、期間並提出上訴狀之法院，且諭知記載其內容：
一、主  文：
    己○○竊盜，累犯，處有期徒刑月，未扣案之鑰匙壹支沒
    收之。又共同攜帶兇器竊盜，未遂，累犯，處有期徒刑肆月
    ；扣案之鐵鎚壹支、六角板手貳支、活動板手支、板手肆
    支均沒收之。又共同攜帶兇器毀壞門扇竊盜，累犯，處有期
    徒刑柒月；扣案之老虎鉗壹支沒收之。又共同竊盜，累犯，
    處有期徒刑月。又竊盜，累犯，處有期徒刑月。應執行
    有期徒刑壹年肆月；未扣案之鑰匙壹支、扣案之鐵鎚壹支、
    六角板手貳支、活動板手支、板手肆支、老虎鉗壹支均沒
    收之。
    乙○○共同攜帶兇器竊盜，未遂，處有期徒刑月；如易科
    罰金，以新臺幣壹仟元折算壹日。扣案之鐵鎚壹支、六角板
    手貳支、活動板手支、板手肆支均沒收之。
    丙○○共同攜帶兇器毀壞門扇竊盜，處有期徒刑柒月；扣案
    之老虎鉗壹支沒收之。
二、犯罪事實要旨：
    己○○前因公共危險案件經本院於民國92年1月13日以91年
    度交訴字第156號判決就服用酒類不能安全駕駛動力交通工
    具而駕駛部分判處有期徒刑3月，另就駕駛動力交通工具肇
    事致人受傷而逃逸部分判處有期徒刑6月，應執行有期徒刑8
    月，緩刑3年，嗣緩刑遭撤銷後入監執行，於95年6月20日執
    行完畢。乙○○前因竊盜案件，甫經本院於96年4月27日以
    96年度竹簡字第468號判決判處拘役59日，緩刑2年（不構成
    本案累犯）。丙○○則因竊盜案件，甫遭臺灣新竹地方法院
    檢察署檢察官於95年3月24日以94年度偵字第5475號提起公
    訴（不構成本案累犯），詎其等均不知悔改，而有如下竊盜
    犯行。
  (一)己○○基於為自己不法所有之犯意，於95年10月21日晚上21
    時10分許，在新竹縣新豐鄉新豐火車站旁，以自備鑰匙1支
    ，啟動竊取戊○○所有之車牌號碼GQ3-580號重型機車，得
    手後駛離供己駛用。
  (二)己○○、乙○○基於為自己不法所有之犯意聯絡，於同年12
    月4日下午13時許，共乘己○○使用之車牌號碼JGS-370號重
    型機車，至新竹縣新豐鄉○○路1號「明新科技大學」內停
    車場旁空地，持己○○所有足供兇器使用之鐵鎚1支、六角
    板手2支、活動板手3支、板手4支，共同拆除「明新科技大
    學」置於上開空地內之變電箱螺絲，著手竊取變電箱內馬達
    ，惟尚未得手，即為執行校內巡邏勤務之校園警衛林建成巡
    邏發現報警，警方據報到場時，己○○、乙○○已騎乘上開
    機車逃逸，惟遺留未及攜離之鐵鎚1支、六角板手2支、活動
    板手3支、板手4支經警扣案，嗣為警循線查獲。
  (三)己○○、丙○○基於為自己不法所有之犯意聯絡，於同年12
    月19日上午9時許，由己○○騎乘上開竊得車牌號碼GQ3-580
    號機車，搭載丙○○至丁○○管理位於新竹縣新豐鄉鳳坑村
    8鄰18之2號閒置工廠，共同持己○○所有足供兇器使用之老
    虎鉗1支，毀損上開工廠附於門上之三段鎖，由己○○持上
    開老虎鉗剪斷上開工廠內電線，丙○○把風之方式，共同竊
    取重量計30公斤之電纜線7公尺，得手後正欲離去之際，為
    警據報到場，當場查獲未及逃逸之己○○，並扣得老虎鉗1
    支、電纜線7公尺、車牌號碼GQ3-580號重型機車，而查知己○○於95年10月21日竊取機車之犯行。
  (四)己○○於上開95年12月19日竊盜犯行經檢察官命限制住居、
    飭回期間，猶仍不知悔改，基於為自己不法所有之犯意，夥
    同有犯意聯絡真實姓名年籍不詳綽號「阿鵬」之成年男子，
    於96年1月14日晚上20時許，由己○○駕駛向不知情友人黃
    泰山姑姑借得之黃泰山所有車牌號碼2H-3678號自用小客車
    ，搭載「阿鵬」，至前所任職由庚○○經營位於新竹縣新豐
    鄉○○路134巷3號之「廣聯企業社」工廠內，徒手竊取市價
    計新臺幣5,000元之不鏽鋼金屬5件，得手後離去，適為「廣
    聯企業社」員工蔡清波由廠內監視設備目睹行竊過程，發現
    離職員工己○○行竊，而報警循線查獲。
  (五)己○○又基於為自己不法所有之犯意，於96年3月1日上午7
    時6分許，駕駛前揭借得之車牌號碼2H-3678號自用小客車，
    至新竹縣新豐鄉○○村○○街7巷口，徒手竊取路旁白鐵電
    信箱，得手後離去，適其行竊過程為附近監視器攝得，經警
    調閱監視設備畫面，始循線查獲。
三、處罰條文：
    刑法第28條、第320條、第321條第1項第2款、第3款、第2項
    、第25條、第51條第5款、第47條第1項、第41條第1項前段
    、第38條第1項第2款，刑法施行法第1條之1第1項、第2項前
    段。
四、協商判決除有刑事訴訟法第455條之4第1項第1款於本訊問程
    序終結前，被告撤銷協商合意或檢察官撤回協商聲請者；第
    2款被告協商之意思非出於自由意志者；第4款被告所犯之罪
    非第455條之2第1項所定得以聲請協商判決者；第6款被告有
    其他較重之裁判上一罪之犯罪事實者；第7款法院認應諭知
    免刑或免訴、不受理者情形之一，及違反同條第2項「法院
    應於協商合意範圍內為判決；法院為協商判決所科之刑，以
    宣告緩刑或2年以下有期徒刑、拘役或罰金為限」之規定者
    外，檢察官與被告均不得上訴。
五、如有前項得上訴之情形，得自收受宣示判決筆錄送達之日起
    10日內，向本院提出上訴書狀，上訴於第2審法院。
中　　華　　民　　國　　96　　年　　7　　月　　 9 　　日
            　　　刑事第五庭    書記官　馮玉玲
                                法　官  吳靜怡
以上筆錄正本係照原本作成。
中　　華　　民　　國　　96　　年　　7　　月　　 9 　　日
                                書記官  馮玉玲
附錄本案論罪科刑法條全文：
中華民國刑法第320條（普通竊盜罪、竊佔罪）
意圖為自己或第三人不法之所有，而竊取他人之動產者，為竊盜
罪，處5年以下有期徒刑、拘役或5百元以下罰金。
意圖為自己或第三人不法之利益，而竊佔他人之不動產者，依前
項之規定處斷。
前二項之未遂犯罰之。
中華民國刑法第321條（加重竊盜罪）
犯竊盜罪而有左列情形之一者，處 6 月以上、 5 年以下有期徒刑：
一  於夜間侵入住宅或有人居住之建築物、船艦或隱匿其內而犯之者。
二  毀越門扇、牆垣或其他安全設備而犯之者。
三  攜帶兇器而犯之者。
四  結夥三人以上而犯之者。
五  乘火災、水災或其他災害之際而犯之者。
六  在車站或埠頭而犯之者。
前項之未遂犯罰之。
